【裁判字號】    99,抗,36
【裁判日期】    990817
【裁判案由】    本票裁定
【裁判全文】
臺灣桃園地方法院民事裁定               99年度抗字第36號
抗  告  人  甲○○原名：汪秋.
相  對  人  順益汽車股份有限公司
法定代理人  乙○○
上列抗告人因與相對人間本票裁定事件，對於中華民國99年1 月
12日本院簡易庭99年度司票字第190 號裁定提起抗告，本院裁定
如下：
    主  文
抗告駁回。
抗告程序費用新台幣壹仟元由抗告人負擔。
    理  由
一、本件相對人於原審主張：其執有抗告人於民國93年3 月25日
    共同簽發，面額為新台幣（下同）800,000 元，未載到期日
    ，並免除作成拒絕證書之本票1 紙（下稱系爭本票），詎經
    相對人於98年3 月24日提示，其中356,684 元竟未獲兌現，
    業據相對人提出與其主張相符之本票為證，是原裁定予以准
    許，即無不合。
二、抗告意旨略以：抗告人對系爭本票毫不知情，系爭本票並非
    抗告人所簽發，為此依法提起抗告，請求廢棄原裁定；另抗
    告人之住所係在高雄縣，請求移轉管轄至臺灣高雄地方法院
    審理等語。
三、按未載發票地者，以發票人之營業所、住所或居所所在地為
    發票地；執票人向本票發票人行使追索權時，得聲請法院裁
    定後強制執行，票據法第120 條第4 項及第123 條分別定有
    明文。且按在票據上簽名者，依票上所載文義負責。票據法
    第5 條第1 項定有明文。又本票執票人依上開法條之規定，
    聲請法院裁定及抗告法院之裁定，僅依非訟事件程序，以審
    查強制執行許可與否，並無確定實體上法律關係存否之效力
    ，如發票人就票據債務之存否有爭執時，應由發票人提起確
    認之訴，以資解決，最高法院56年度台抗字第714 號、57年
    度台抗字第76號分別著有判例可資參照。經查，相對人提出
    之系爭本票，已記載發票人、發票日及票面金額，則原裁定
    予以准許，形式上審查即無不合。另系爭本票未載發票地，
    依上揭法條規定，自應以發票人之營業所、住所或居所所在
    地為發票地，又系爭本票係於93年3 月25日簽發，而發票人
    等三人之戶籍地分別位於台北縣三峽鎮○○里○ 鄰○○路○
    段23號3 樓、高雄縣大寮鄉○○村○○鄰○○路84之3 號、桃
    園縣大園鄉北港村10鄰海墘2 之6 號，此有本院依職權查詢
    之個人基本資料查詢結果在卷可證，是相對人就系爭本票聲
    請強制執行，系爭本票發票人等三人住所地所在之臺灣板橋
    地方法院、臺灣高雄地方法院、臺灣桃園地方法院均有管轄
    權，依前所述，本院自有管轄權，原審裁定准予系爭本票強
    制執行，於法未有不合。至於抗告人上揭抗辯，縱令屬實，
    亦係其與相對人間實體上法律關係之爭執問題，依首揭法律
    規定及最高法院判例意旨，應由抗告人另行提起訴訟，以資
    解決，並非本件非訟程序所得審究。從而，本件抗告，為無
    理由，應予駁回。
四、據上論結，本件抗告為無理由，爰裁定如主文。
中    華    民    國    99    年    8     月    17    日
                  民事第一庭    審判長法  官  郭琇玲
                                      法  官  范明達
                                      法  官  陳婉玉
正本係照原本作成。
本件不得再抗告。
中    華    民    國    99    年    8     月    18    日
                                      書記官  利冠蔚

司法院資訊處製作；財團法人民間司法改革基金會備份。
